【裁判字號】    99,台上,1543
【裁判日期】    990318
【裁判案由】    違反毒品危害防制條例
【裁判全文】
最高法院刑事判決            九十九年度台上字第一五四三號
上  訴  人  甲○○
上列上訴人因違反毒品危害防制條例案件，不服台灣高等法院台
中分院中華民國九十九年一月十一日第二審判決（九十九年度上
訴字第八號，起訴案號：台灣彰化地方法院檢察署九十八年度毒
偵字第一四九一號），提起上訴，本院判決如下：
    主  文
上訴駁回。
    理  由
按不服地方法院之第一審判決而上訴者，應向管轄第二審之高等
法院為之。而第二審上訴書狀應敘述具體理由，第二審法院認為
上訴書狀未敘述理由者，應以判決駁回之。刑事訴訟法第三百六
十一條第一項、第二項、第三百六十七條前段分別定有明文。本
件原判決以上訴人甲○○因施用第一級毒品案件，提起第二審上
訴，其上訴狀僅稱：已坦白認罪，深具悔意，因家境困窘，妻小
待養，並至醫院接受「美沙冬療法」戒毒，無再犯之虞，請求從
輕量刑云云。雖形式上已提出上訴理由，惟並未具體敘述第一審
判決有何違法或不當情形，即與未敘述具體理由無異，因認其上
訴違背法定要件，爰不經言詞辯論，逕行判決駁回，已詳敘憑以
認定之理由。從形式上觀察，並無任何違背法令之處。而原判決
既屬刑事訴訟法第三百六十七條之判決，依同法第三百七十二條
規定不經言詞辯論而為之，自無傳訊其到庭陳述意見之必要。查
刑之量定，屬事實審法院得依職權自由裁量之事項，苟以行為人
之責任為基礎，斟酌刑法第五十七條各款所列情狀，而未逾越法
定刑度，不得遽指為違法。第一審於量刑時，已具體審酌上訴人
有毒品前科，屢犯不改等一切情狀，予以綜合考量後，在法定刑
內科處刑罰，所為量刑職權之行使，核無不當，原判決予以維持
，自無違法可言。至於上訴人之家庭情況、經濟能力如何，有無
接受「美沙冬療法」等情，非法定絕對必要記載事項，原審未加
以調查審酌，究於量刑應審酌之事項無生影響，仍不得據為上訴
第三審之適法理由。上訴意旨，對於原判決究竟如何違背法令，
並未依據卷內資料為具體指摘，徒以第一審量刑過重，原審未斟
酌其家屬狀況、經濟能力及已戒毒悔改等情，不經言詞辯論，逕
行判決駁回，顯有未當云云，任詞指摘原判決違法，難謂已符合
首揭法定上訴要件，其上訴違背法律上之程式，應予駁回。
據上論結，應依刑事訴訟法第三百九十五條前段，判決如主文。
中    華    民    國  九十九  年    三    月   十八   日
                      最高法院刑事第十庭
                          審判長法官  花  滿  堂
                                法官  黃  正  興
                                法官  陳  東  誥
                                法官  林  錦  芳
                                法官  洪  昌  宏
本件正本證明與原本無異
                                      書  記  官
中    華    民    國  九十九  年    三    月   十九   日
                                                      Ｑ

司法院資訊處製作；財團法人民間司法改革基金會備份。
